【裁判字號】    97,交聲,254
【裁判日期】    970204
【裁判案由】    聲明異議
【裁判全文】
臺灣高雄地方法院交通事件裁定         97年度交聲字第254號
原處分機關  高雄市政府交通局
異  議  人
即受處分人  甲○○
上列受處分人因違反道路交通管理處罰條例案件，對於高雄市政
府交通局中華民國97年1 月18日所為之裁決處分（處分案號：高
市交裁字第裁32-B00000000號）聲明異議，本院裁定如下：
    主  文
異議駁回。
    理  由
一、異議人即受處分人因駕駛車牌號碼XS-7250 號自小客車，於
    96年12月21日16時10分，停放在高雄市○○路近六合一路學
    校旁，被舉發有黃線停車之違規事實，並經高雄市政府交通
    局於97年1 月18日以高市交裁字第裁32-B00000000號違反道
    路交通管理事件裁決書裁罰在案，異議人不服以上裁罰而提
    出聲明異議，其異議理由略以：異議人於被舉發違規通知單
    前10日即已停放於被舉發之違規地點（高雄市○○路近六合
    一路學校旁），如屬違規行為應於停放當時就被拖吊舉發，
    況查停車位置一段是劃黃黑斑馬線（於1/2 黃黑斑馬線下方
    處約1/4 寬處劃黃線）、另一段是未劃線，裁決機關不察，
    卻指該車停放於劃有黃色禁止停車線處違規，爰依法聲明異
    議云云。
二、按標線依其型態原則上分類為線條、反光導標及危險標記、
    圖形、標字，又線條以實線或虛線標繪於路面或緣石上，用
    以管制交通，區分：黃實線指設於路側者，用以禁止停車；
    設於中央分向島兩側者，用以分隔對向車流。紅實線指設於
    路側，用以禁止臨時停車。道路交通標誌標線號誌設置規則
    第149 條第1 項第4 款、第5 款訂有明文。汽車駕駛人停車
    時，有在設有禁止停車標誌、標線之處所停車之情形，處新
    臺幣600 元以上1,200 元以下罰鍰；第1 項情形，交通勤務
    警察、依法令執行交通稽查任務人員或交通助理人員，應責
    令汽車駕駛人將車移置適當處所；如汽車駕駛人不予移置或
    不在車內時，得由該交通勤務警察、依法令執行交通稽查任
    務人員或交通助理人員為之，亦為道路交通管理處罰條例第
    56條第1 項第4 款、第3 項所明定。
三、經查：異議人於96年12月21日下午4 時10分許，將車牌號碼
    XS-7250 號自小客車（汽車所有人為劉惠），停放在高雄
    市○○路近六合一路學校旁，而該路段係屬繪有黃實線路段
    ，又汽車拖吊之際，異議人不在車內，此均有卷附舉發照片
    3 張可據，並為異議人所是認。至異議人稱其於被舉發違規
    通知單所載違規日期前10日，即已將上開車輛停放於被舉發
    之違規地點，如屬違規行為應於停放當時就被拖吊舉發等語
    ，惟異議人所稱早即停車於該處一節縱然屬實，然舉發機關
    因未即時發覺異議人之違規事實，而未立即舉發異議人之違
    規行為，並不影響異議人本身因違規行為所應負之責任，異
    議人自不得以此作為卸責之理由。又異議人另稱其車輛停放
    地點並非全部劃有黃線（一段是劃黃黑斑馬線，於1/2 黃黑
    斑馬線下方處約1/4 寬處劃黃線、另一段是未劃線），惟查
    異議人違規停車之地點雖因設置臺電變電箱之障礙物之緣故
    ，而繪有黃黑斑馬線，但在緣石部分，仍繪有黃線，且黃線
    繪製清晰明確，符合道路交通標誌標線號誌設置規則第168
    條規定之方式為之，顯無異議人所稱標示不明之問題，再者
    ，於路側標繪黃實線，既係用以禁止停車，則凡有標繪黃實
    線處，依上開道路交通標誌標線號誌設置規則規定，該處即
    屬禁止停車之處所，且係禁止駕駛人將車輛之全部或一部停
    放，縱使異議人之車輛並非全部停放在劃黃線區，亦不影響
    其違規之認定，是異議人以其車輛停放之處，其中一段未劃
    線，即主張其駕駛之車輛並非停放於黃色禁止停車線，殊屬
    無理。從而，受處分人在設有禁止停車標線之處所停車之違
    規行為，甚為明確，且因異議人不在車內，得由交通勤務警
    察、依法令執行交通稽查任務人員或交通助理人員為之，將
    車移置適當處所，拖吊離現場，並予以保管。又在道路交通
    管理處罰條例依據正當程序通過公布施行，且規定之內容為
    加強道路交通管理，維護交通秩序，確保交通安全等重大公
    共利益之目的，其手段與目的間之實質關連，符合法治國家
    比例原則之要求，並未逾越維護公共利益所必要之程度，即
    有拘束全國人民、機關之效力。因法院原則上僅就合法性為
    審查，執法機關既是依法執行，異議人自難主張執行機關執
    行程序有誤而為聲明異議之理由。且異議人又已合法收受送
    達，則原處分機關認定受處分人未於到案期限前到案，逕行
    依據道路交通管理處罰條例第56條第1 項第4 款規定，裁處
    罰鍰9 百元，難認有何違法或不當之情形。
四、綜上所述，異議人確有於前揭時、地在設有禁止停車標線之
    處所停車之情形，已經本院認定如前。從而，原處分機關依
    道路交通管理處罰條例第56條第1 項第4 款，裁處受處分人
    罰鍰900元，核無違誤。本件異議，為無理由，應予駁回。
據上論斷，應依道路交通案件處理辦法第19條，裁定如主文。
中    華    民    國    97    年     2    月    4     日
                  交通法庭    法  官  曾子珍
以上正本證明與原本無異。
如不服本裁定，應於收受送達後5 日內向本院提出抗告狀。
中    華    民    國    97    年    2     月    5     日
                              書記官  王翌翔


司法院資訊處製作；財團法人民間司法改革基金會備份。
